【裁判字號】    96,易,2396
【裁判日期】    970220
【裁判案由】    著作權法
【裁判全文】
臺灣板橋地方法院刑事判決              96年度易字第2396號
公  訴  人  臺灣板橋地方法院檢察署檢察官
被      告  甲○○
上列被告因違反著作權法案件，經檢察官提起公訴（96年度偵字
第14006 號），被告於準備程序進行中就被訴事實為有罪之陳述
，經本院告知甲○○簡式審判程序之旨，並聽取當事人之意見後
，裁定進行簡式審判程序，判決如下：
    主  文
甲○○擅自以公開傳輸之方法，侵害他人之著作財產權，處有期
徒刑陸月，如易科罰金以新臺幣壹仟元折算壹日。減為有期徒刑
參月，如易科罰金以新臺幣壹仟元折算壹日。
    事  實
一、甲○○明知「橄欖樹」等如附件所示1715首歌曲，分別係著
    作財產權人滾石國際音樂股份有限公司（下稱滾石公司）、
    華納國際音樂股份有限公司（下稱華納公司）、上華國際企
    業股份有限公司（下稱上華公司）、福茂唱片音樂股份有限
    公司（下稱福茂公司）、科藝百代股份有限公司（下稱科藝
    百代公司）、新力博德曼音樂娛樂股份有限公司（下稱新力
    博德曼公司）、豐華唱片股份有限公司（下稱豐華公司）、
    環球國際唱片股份有限公司（下稱環球公司）、艾迴股份有
    限公司（下稱艾迴公司）及華研國際音樂股份有限公司（下
    稱華研公司）享有著作財產權之錄音著作或音樂著作，非經
    前開擁有著作財產權公司之同意或授權，不得擅自公開傳輸
    。又其於95年7 月12日，因向香港地區「i service 」公司
    承租虛擬主機連線上網並架設「星樂網音樂論壇」網站（網
    址ht tp://shi nyuin.com ；後更改為http://forumshinyu
    in.com），用以非法重製及公開傳輸上開音樂著作，為警查
    獲，並經臺灣板橋地方法院於96年1 月23日以95年度易字第
    2293號判處有期徒刑7 月，緩刑4 年，嗣經確定。詎仍未將
    上開侵權之音樂著作移除或立即關閉網站，仍自前開為警查
    獲後之95年7 月13日起至96年2 月8 日經警通知到案說明時
    止，在臺北縣永和市○○○路○ 段30號2 樓住處，持續接受
    不特定會員贊助款項（贊助款項之會員始得下載網站內音樂
    區所提供之歌曲）支付租用網路空間之費用以經營「星樂網
    音樂論壇」網站，使不特定人得以藉由該網站上所提供之連
    結，在各自選定之時間、地點，免費下載接收上開1715首著
    樂著作，而以此非法公開傳輸之方式，侵害他人之著作財產
    權。嗣經民眾於95年10月間某日，瀏覽網際網路時見「星樂
    網音樂論壇」網站仍繼續提供不特定人下載上開歌曲，而報
    警循線偵辦，始悉上情。
二、案經滾石公司、華納公司、上華公司、福茂公司、科藝百代
    公司、新力博德曼公司、豐華公司、環球公司、艾迴公司、
    華研公司訴由內政部警政署保安警察第二總隊第一大隊第三
    中隊報告臺灣板橋地方法院檢察署檢察官偵查起訴。
    理  由
一、訊據被告甲○○對於上揭事實，坦承不諱，核與告訴代理人
    指訴情節相符，並有台北敦南郵局00000000000000號帳戶交
    易明細1 份、星樂網音樂論壇網站（網址http://shinyuin.
    com） 上侵害告訴人著作財產權之網頁畫面資料、Mintac.c
    om WHOIS「星樂網音樂論壇」網站申請人資料各1 份、告訴
    代理人所提侵權歌曲清冊及著作權證明文件等在卷可資佐證
    ，本件事證明確，被告犯行堪以認定，應依法論科。
二、核被告所為，係犯著作權法第92條擅自公開傳輸罪。按刑事
    法若干犯罪行為態樣，本質上原具有反覆、延續實行之特徵
    ，立法時既予特別歸類，定為犯罪構成要件之行為要素，則
    行為人基於概括之犯意，在密切接近之一定時、地持續實行
    之複次行為，倘依社會通念，於客觀上認為符合一個反覆、
    延續性之行為觀念者，於刑法評價上，即應僅成立一罪。學
    理上所稱「集合犯」之職業性、營業性或收集性等具有重複
    特質之犯罪均屬之，例如經營、從事業務、收集、販賣、製
    造、散布等行為概念者（參照最高法院95年台上字第1079
    號判決、同院95年台上字第3937號判決、同院95年台上字第
    4686號判決），從而，本件被告經營上開網站而多次公開傳
    輸錄音著作之行為，具有不斷反覆實施之特性，屬集合犯行
    為，應論以包括一罪。又按集合犯，除於客觀上須有反覆實
    行之多數犯罪行為，且各行為間，有一定程度之密切接近關
    係外，主觀上，該多數犯罪行為並須係出於行為人一個概括
    決意。倘該多數犯罪行為非出於一概括決意，依社會通念，
    不應評價為一罪，始符公平原則，即不能概認係集合犯而祇
    論以一罪。集合犯之行為人於實行犯罪之初，主觀上縱有持
    續多次實行犯罪之概括決意，然於遭司法警察（官）、檢察
    事務官或檢察官查獲之際，其對爾後將遭法院羈押或獲准具
    保，得否依其主觀上原有之決意，賡續實行集合犯罪之客觀
    行為，因失其自主性而無從預知，是其主觀上之概括決意與
    客觀上之集合行為，皆因遭查獲而中斷。縱依事後之客觀情
    況，行為人仍得以再度實行犯罪，亦與查獲前之犯罪行為間
    ，已難謂係出於同一之概括決意。且犯行既已遭查獲，依社
    會通念，亦期其因此將自我檢束而不再犯，乃竟重蹈前非，
    自難以認應評價為一罪係屬適當（最高法院96年度台上字第
    4432號判決意旨參照）。是被告前雖於95年7 月12日經警查
    非法重製及公開傳輸上開音樂著作之犯行，並經本院以95年
    度易字第2295號判處有期徒刑7 月，緩刑4 年確定。惟依前
    開說明，被告於上開案件經警於95年7 月12日查獲後，其集
    合犯之概括犯意即屬中斷，本院自得就其於上開案件查獲後
    另行起意之非法公開傳輸犯行予以審究，應予敘明。爰審酌
    被告不尊重他人智慧之結晶，擅自侵害他人智慧財產權，致
    告訴人財產受損，亦嚴重影響國家之國際視聽及形象，惟念
    及被告並非意圖營利而為前揭犯行，且犯後坦承不諱，又係
    於前開案件經警查獲後，因未積極移除侵權之音樂著作或關
    閉網站，致罹刑章，且亦表達有意願與告訴人和解之態度等
    一切情狀，量處如主文所示之宣告刑，並諭知易科罰金之折
    算標準。又被告本件犯罪之時間為96年4 月24日以前，合於
    中華民國96年罪犯減刑條例第2 條第1 項第3 款之減刑條件
    ，應減其宣告刑二分之一如主文所示，並諭知易科罰金之折
    算標準。
據上論斷，應依刑事訴訟法第273 條之1 第1 項、第299 條第1
項前段，著作權法第92條，刑法第11條前段、第41 條第1 項前
 段 、第55條，中華民國96年罪犯減刑條例第2 條第1 項第3 款
、第7 條，判決如主文。
本案經檢察官藍海凝到庭執行職務。
中    華    民    國    97    年    2     月    20    日
                    刑事第七庭  法  官  李君豪
以上正本證明與原本無異。
如不服本判決，應於判決送達後10日內向本院提出上訴狀（應附
繕本），上訴於臺灣高等法院。
                                書記官  林文達
中    華    民    國    97    年    2     月    20    日
附錄本案論罪科刑法條全文：
著作權法第92條
擅自以公開口述、公開播送、公開上映、公開演出、公開傳輸、
公開展示、改作、編輯、出租之方法侵害他人之著作財產權者，
處3 年以下有期徒刑、拘役、或科或併科新臺幣75萬元以下罰金
。


司法院資訊處製作；財團法人民間司法改革基金會備份。
